臺灣高雄地方法院交通事件裁定　　　　100年度交聲字第734號
原處分機關　高雄市政府交通局
法定代理人　王國材
異　議　人　蔡連在
上列異議人即受處分人因違反道路交通管理處罰條例案件，對於
高雄市政府交通局民國100 年3 月24日所為之處分（原處分案號
：高市交裁字第裁32-BHB009777號），聲明異議，本院裁定如下
：
    主  文
異議駁回。
    理  由
一、原處分意旨略以：異議人即受處分人蔡連在所有車牌號碼ZV
    Z-257 號輕型機車，於民國100 年2 月7 日16時13分許，在
    高雄市○○○路121 巷，有在禁止臨時停車處所停車，依道
    路交通管理處罰條例第56條第1 項第1 款規定，裁處罰鍰新
    臺幣（下同）600 元。
二、異議意旨略以：異議人係停車在紅線內側，並無超越紅線，
    應屬合法停車之處所，且若紅線內外均不可停車，為何異議
    人遭取締處所仍停滿機車和盆栽，且若紅線之劃設，不是區
    分內外側可否停車，應無庸劃設紅線，直接立牌全部禁止停
    車即可，另很多紅線位置均塗塗改改，致使人誤入陷阱遭罰
    ，豈係立法初衷，異議人於紅線內停車應無違規，爰請求撤
    銷原處分等語。
三、按汽車停車時，在禁止臨時停車處所不得停車，道路交通安
    全規則第112 條第1 項第1 款定有明文。次按汽車駕駛人停
    車時，在禁止臨時停車處所停車者，處600 元以上1200元以
    下罰鍰，交通勤務警察、依法令執行交通稽查任務人員或交
    通助理人員，應責令汽車駕駛人將車移置適當處所；如汽車
    駕駛人不予移置或不在車內時，得由該交通勤務警察、依法
    令執行交通稽查任務人員或交通助理人員為之，道路交通管
    理處罰條例第56條第1 項第1 款、第4 款、第3 項亦規定甚
    詳。經查：
  (一)異議人對於在前揭時、地，將車牌號碼ZVZ-257 號輕型機車
    ，停放在劃有紅線禁止臨時停車處所停車，且在為警舉發之
    際，異議人並未在車輛置放現場，經高雄市政府警察局交通
    警察大隊員警於現場拍照採證後逕行掣單舉發，嗣經原處分
    機關以有「在禁止臨時停車處所停車」之違規事實，依道路
    交通管理處罰條例第56條第1 項第1 款規定，處罰鍰600 元
    等情之事實，並未爭執。此外，復有卷附違規照片、舉發違
    反道路交通管理事件通知單、高雄市政府交通局違反道路交
    通管理事件裁決書在卷可稽，應堪認定。且依異議人違規當
    時之現場照片所示，可清晰看見異議人所停放上揭機車之地
    點，並無機車停車格，且沿該機車停放之地面上另劃設禁止
    臨時停車之紅色標線。是異議人確有在舉發地點禁止臨時停
    車處所停車之違規行為，應可確認。
  (二)異議人雖以前詞置辯。惟：按道路交通管理處罰條例第3
    條第1 款規定：「道路：指公路、街道、巷衖、廣場、騎樓
    、走廊或其他供公眾通行之地方」；交通標誌標線之設置管
    理機關於路緣繪製紅實線，其用意係在明確告知駕駛人該路
    段係屬繪有紅實線之路段，依法駕駛人即不得於該路段之任
    何處所為停車行為；又按「紅實線」之定義，依道路交通標
    誌標線號誌設置規則第149 條第1 項第5 款規定：「紅實線
    設於路側，用以禁止臨時停車」，並未區分為紅實線之外側
    或內側，且依道路交通標誌標線號誌設置規則第168 條規定
    意旨，於劃設有禁止停車線之左、右側道路範圍內均不得停
    車（交通部94年6 月21日交路字第0940006793號所為之函釋
    可資參照）。且按道路交通安全規則所禁止臨時停車者，係
    指設有禁止臨時停車標誌、標線之「處所」，及道路交通管
    理處罰條例第56條第1 項第1 款所處罰者乃在禁止臨時停車
    「處所」停車者，既指處所，自包函其週邊不適宜臨時停車
    之空間在內，而非僅限縮於該紅色實線本體甚明。觀之卷附
    採證照片，異議人所有之上開機車，確係停放在道路邊緣，
    且該段道路路面確劃有紅色實線，揆諸前揭說明，縱令異議
    人將機車停放在該紅實線之內側，仍屬紅線停車之情形，而
    係「在禁止臨時停車處所停車」，應依道路交通管理處罰條
    例第56條第1 項第1 款規定予以處罰無誤，異議人稱機車停
    放於紅實線內即未違規等語，顯有誤會。按「禁止臨時停
    車線，用以指示禁止臨時停車路段，以劃設於道路緣石正面
    或頂面為原則，無緣石之道路得標繪於路面上，距路面邊緣
    以30公分為度。本標線為紅色實線，線寬除設於緣石，正面
    者以緣石高度為準外，其餘皆為10公分。本標線得加繪紅色
    『禁止臨時停車』標字，30公分正方，每字間隔30公分，沿
    本標線每隔20 公 尺至50公尺橫寫一組。本標線禁止時間為
    全日24小時，如有縮短之必要時，應以標誌及附牌標示之。
    」道路交通標誌標線號誌設置規則第169 條第1 項至第4 項
    定有明文。是揆之該條文規定，禁止臨時停車線兩旁或附近
    是否有標字或設置標誌之必要，自須由主管機關分別視實際
    需要及路況，或附近之地形、地物而為決定，並非只須係臨
    時停車線兩旁或附近，即有強制標字或設置標誌之必要，從
    而雖交通主管機關未於本件交通違規地點標字或設置標誌，
    亦難謂其行政行為有何不當，異議人自難執之免除其行政罰
    責（臺灣高等法院高雄分院99年度交抗字第22號裁定意旨參
    照）。是依上開說明，異議人停放上揭機車之地點，既已設
    有禁止臨時停車線，則主管機關是否另立牌告知、或於地上
    標示禁止停車、或將該處填平等，均無礙於異議人違規行為
    之認定。憲法第7 條所明示之平等原則，並不包括「不法
    之平等」，亦即違規者不得主張「社會上有那麼多違規者，
    為何不抓其他人，而只抓我」等類似詞語。而縱有因執法單
    位之未能積極取締，致民眾誤以為於該處所停車為合法而積
    非成是之情形，仍不能使原為違規之行為，因執法單位之未
    取締而使之成為合法，亦即異議人所指該處尚有其他多數車
    輛停車一節為真，仍不能解免其違規之責任。是異議人以上
    開情詞置辯，尚無足採。
四、綜上所述，異議人確有於上揭時、地在禁止臨時停車處所之
    人行道停車之違規行為，從而，原處分機關以受處分人違規
    事證明確，依道路交通管理處罰條例第56條第1 項第1 款及
    違反道路交通管理事件統一裁罰基準表之規定，裁處受處分
    人罰鍰600 元，於法並無違誤，量罰亦甚妥適，應予維持。
    是本件異議為無理由，應予駁回
五、據上論斷，應依道路交通管理處罰條例第87條第2 項，道路
    交通事件處理辦法第18條，裁定如主文。
中    華    民    國   100    年    4     月    29    日
                   交通法庭    法  官  謝文嵐
以上正本證明與原本無異。
如不服本裁定應於送達後5日內向本院提出抗告狀。
中    華    民    國   100    年    4     月    29    日
                               書記官  鄒秀珍